【裁判字號】    98,審訴,690
【裁判日期】    980326
【裁判案由】    清償借款
【裁判全文】
臺灣臺北地方法院民事判決             98年度審訴字第690號
原      告  慶豐商業銀行股份有限公司
法定代理人  丙○○
訴訟代理人  戊○○
被      告  蔡通昌即和基工程行
            乙○○
            丁○○
            甲○○
上列當事人間請求清償借款事件，本院於民國98年3月19日言詞
辯論終結，判決如下：
    主      文
被告應連帶給付原告新臺幣壹佰陸拾陸萬仟壹佰柒拾伍元，及
自民國九十七年十一月五日起至清償日止，按年息百分之九點一
九一計算之利息，暨自民國九十七年十二月六日起至清償日止，
逾期在六個月以內部分，按上開利率百分之十，逾期超過六個月
部分，按上開利率百分之二十計算之違約金。
訴訟費用新臺幣壹萬柒仟伍佰拾元由被告連帶負擔。
    事實及理由
甲、程序方面：按當事人得以合意定第一審管轄法院。但以關於
    由一定法律關係而生之訴訟為限。前項合意，應以文書證之
    ，民事訴訟法第24條定有明文。本件依兩造所定借款契約書
    第31條，合意以本院為管轄第一審法院，故本院就本件清償
    借款之訴自有管轄權。
乙、實體方面：
  一、原告起訴主張：被告蔡通昌即和基工程行於民國95年6月5
      日邀同其餘被告為連帶保證人向原告借款新臺幣（下同）
      2,000,000元，約定借款期間自95年6月5日起至100 年6月
      5日止，自借款日起共分36期，以一個月為一期，按期平
      均攤還本息，利息按原告放款基準利率加碼年息4.026%（
      現為9.191%），倘遲延還本付息，即喪失期限利益，其債
      務視為全部到期，逾期在六個月以內部分，按上開約定利
      率10%，逾期超過六個月部分，按上開約定利率20%加付違
      約金。詎被告自97年11月5日起即未按時繳款，依約其債
      務已視為全部到期，尚有1,663,175元及按上開約定利率
      計算之利息、違約金迄未清償。為此爰依消費借貸契約及
      連帶保證之法律關係提起本訴，請求被告負擔連帶清償責
      任，並聲明如主文第一項所示。
  二、被告均陳稱對於貸款契約沒有意見，貸款還到去年11月，
      遲繳4個月等語。
  三、經查，原告主張上開事實，業據其提出與所述相符之客戶
      往來科目狀況查詢、貸款契約、原告銀行放款基準利率歷
      次調整明細表等件為證，且為被告所不爭執，堪信為真。
      從而，原告依消費借貸契約及連帶保證之法律關係提起本
      訴，請求被告給付原告如主文第一項所示之金額、利息及
      違約金，為有理由，應予准許。
  四、訴訟費用負擔之依據：民事訴訟法85條第2項。
中    華    民    國    98    年    3     月    26    日
                  民事第六庭    法  官  張松鈞
以上正本係照原本作成。
如對本判決上訴，須於判決送達後20日內向本院提出上訴狀。
中    華    民    國    98    年    3     月    26    日
                                書記官  賴敏慧


司法院資訊處製作；財團法人民間司法改革基金會備份。
